【裁判字號】    89,交上訴,46
【裁判日期】    890809
【裁判案由】    過失致死
【裁判全文】
臺灣高等法院高雄分院刑事判決                    八十九年度交上訴字第四六號
    上  訴  人  台灣屏東地方法院檢察署檢察官
    被      告  丙○○
右上訴人因被告過失致死案件，不服台灣屏東地方法院八十九年度交訴字第七七號中
華民國八十九年五月二十二日第一審判決（起訴案號：台灣屏東地方法院檢察署八十
九年度偵字第一六七○號），提起上訴，本院判決如左：
    主  文
上訴駁回。
    事  實
一、丙○○考領有領有小型車普通駕駛執照，於民國（下同）八十九年三月五日晚上
    九時四十分許，駕駛黃森榮所有車號ＷＫ－一二七一號自用小客車，搭載黃森榮
    ，沿屏東縣萬丹鄉○○村○○路，自萬丹往高屏大橋方向行駛，丙○○原應注意
    車前狀況，並隨時採取必要之安全措施，而依當時客觀情狀，並無不能注意之情
    事，竟疏於注意車前狀況，邊聊天邊貿然行駛，迨途經該路段宜興加油站前時，
    撞擊路邊之電桿，致黃森榮受有左額部、前額部擦傷，鼻部、口部擦傷及裂傷，
    右背擦傷，右上肢外傷，右後肘部擦傷，左、右膝左部、左下小腿瘀傷、右小腿
    擦傷，頭部外傷併腦挫傷，送醫後已因頭部外傷併腦挫傷不治死亡。
二、案經屏東縣警察局屏東分局報請臺灣屏東地方法院檢察署檢察官相驗後，經檢察
    官簽分偵查起訴。
    理  由
一、訊據被告丙○○對於右揭時、地發生車禍，並致使被害人黃森榮死亡之事實供承
    不諱，並有道路交通事故調查報告表及現場照片十張在卷可資佐証（見相驗卷第
    七、十一至十三頁），且被害人係因本件車禍致頭部外傷併腦挫傷死亡，業經臺
    灣高雄地方法院檢察署檢察官督同法醫師相驗明確，有警察機關相驗案件調查報
    告表、相驗屍體證明書、驗斷書、及勘驗筆錄等（見相驗卷第七、八、十六、十
    九、二五至三十二頁）在卷可憑。
二、按駕駛人應注意車前狀況，並隨時採取必要之安全措施，道路交通安全規則第九
    十四條第三項定有明文。此為一般駕駛人應注意並能注意之事項，被告於右揭時
    地駕車本應注意上揭規定，且當時雖夜間，但天候、路況良好，又無不能注意之
    情形，乃竟疏於注意，邊開車邊聊天，貿然前駛，未警戒車前狀況，採取適當之
    安全措施，肇事致被害人受創死亡，其有過失，已經明顯。被害人因本件車禍死
    亡，與被告之過失行為間並有相當因果關係，罪證明確，被告犯行洵堪認定。
三、本件被告駕駛自用小客車肇事致人於死，核其所為係犯刑法第二百七十六條第一
    項之過失致人於死罪。公訴意旨認被告所為係犯刑法第二百七十六條第二項之業
    務過失致死罪云云，惟查本件肇事之車為被害人所有之別克牌自小客車，而當天
    係被告與被害人到潮州訪友，於夜間要返回高雄市而肇事，非從事水電工作之附
    隨業務，與其附隨業務無關等情，己據被告及被害人女兒乙○○到庭陳述明白，
    起訴法條自有未洽，應予變更。
四、原審依刑法二百七十六條第一項、第七十四條第一款，罰金罰鍰提高標準條例第
    一條前段，並審酌被告與被害人情同莫逆，因一時疏於注意而肇事，犯後態度良
    好，及事後已與被害人家屬達成民事調解，此有屏東縣鹽埔鄉調解委員會調解書
    乙紙在卷可憑，並經被害人女兒乙○○來院表示諒解等情狀，量處有期徒刑一年
    。復以被告未曾受有期徒刑之宣告，此有臺灣屏東地方法院檢察署刑案資料查註
    紀錄表在卷可查，其經此次科刑後，當知所警惕，應無再犯之虞，認所宣告之刑
    ，以暫不執行為適當，併宣告緩刑參年，以啟自新。認事用法尚無不合，量刑亦
    稱妥適，檢察官上訴意旨認被告應成立業務過失致死罪，指摘原判決不當，並無
    可取，為無理由，應予駁回。
據上論斷，應依刑事訴訟法第三百六十八條，判決如主文。
本案經檢察官劉翼謀到庭執行職務。
中    華    民    國     八十九     年       八       月     九     日
                              臺灣高等法院高雄分院刑事第四庭
                                  審判長法官  莊  鎮
                                        法官  陳吉雄
                                        法官  陳啟造
右甲本證明與原本無異。
檢察官如不服本判決，應於判決送達後十日內向本院提出上訴狀，其未述理由者並
應於提出上訴狀後十日內向本院補提理由書（應附繕本)。
                                      書記官  劉金萍
中    華    民    國     八十九     年       八       月     十一   日
附錄本判決論罪之法條：
刑法二百七十六條第一項：
因過失致人於死者，處二年以下有期徒刑、拘役或二千元以下罰金。
                                                                Ｊ


司法院資訊處製作；財團法人民間司法改革基金會備份。
